# 政府代建项目

提问人：zhouhuajian78 时间：2010-12-02 19:37:05
公司是城建局下属企业,取得代建政府廉租房,公司再发包给别的施工单位,并公司贷款并支付施工单位,所发生贷款由财政还本付息.公司没有收取任何费用,公司需不需要按工程款做一笔收入再做一笔成本,营业税施工单位已交.这属不属于BOT?
公司是城建局下属企业,取得一些市政工程,实质是由经济开发区管理委员会进行安排施工单位施工.也是由公司贷款并交由经济开发区管理委员支付给施工单位,所发生贷款由财政还本付息.这属不属于BOT,需不需要确认收入及成本?

回答人：chenyiwei
需根据合同、协议的具体条款进行判断。 一般理解，由公司自行发包的可能可以确认为BT；如果是由经济开发区管理委员会进行安排施工单位施工，公司只是起到融资和项目管理作用的，有可能只能就公司提供的项目管理服务确认相应的劳务收入。